【裁判字號】    98,抗,70
【裁判日期】    980123
【裁判案由】    返還提存物
【裁判全文】
臺灣高等法院臺中分院民事裁定  98年度抗字第70號
抗  告  人  顥騏興業股份有限公司
法定代理人  甲○○
相  對  人  乙○○
上列抗告人因與乙○○間返還提存物事件，對於民國97年12月23
日臺灣臺中地方法院97年度聲字第2841號裁定提起抗告，本院裁
定如下：
    主  文
抗告駁回。
抗告程序費用由抗告人負擔。
    理  由
一、按訴訟終結後，供擔保人證明已定20日以上之期間，催告受
    擔保利益人行使權利而不行使者，法院應依供擔保人之聲請
    ，以裁定命返還其提存物，民事訴訟法第104條第1項第3款
    前段定有明文。前開規定，於其他依法令供訴訟上之擔保者
    準用之，並為同法第106條所明定。上述條文所稱：「受擔
    保利益人之權利」，係指受擔保利益人因供擔保人不當之訴
    訟行為而生之損害賠償請求權而言。又上述條文所稱：「受
    擔保利益人行使權利」，係指受擔保利益人於供擔保人所定
    催告期間內，向法院起訴，或為與起訴相同效果之行為（見
    吳明軒著中國民事訴訟法上冊第299頁）。依民法第129條第
    2項規定：下列事項，與起訴有同一效力：一、依督促程序
    ，聲請發支付命令。二、聲請調解或仲裁。三、申報和解債
    權或破產債權。四、告知訴訟。五、開始執行行為或聲請強
    制執行」，受擔保利益人如未為上述五種行為之一，即難認
    為有「與起訴有同一效力」之行為。
二、本件相對人前依原法院95年度裁全字第8601號民事裁定提供
    新臺幣200,000元為擔保金（案號：原法院95年度存字第447
    2號），並以95年度執全字第3971號，執行相對人原置於「
    台中縣大雅鄉○○路296之1之1號」廠房內之動產，嗣相對
    人對抗告人所提起之損害賠償訴訟，經原法院審理結果，相
    對人已敗訴判決確定（案號：原法院95年度智字第52號），
    相對人已定20日以上期間催告受擔保利益人即抗告人行使權
    利，抗告人逾期仍未行使等情，有相對人所提之原法院95年
    裁全字第8601號裁定、95年度存字第4472號提存書、國庫存
    款收款書、95年智宇第52號民事判決、存證信函及收件回執
    、原法院民事紀錄科查詢表、台灣彰化地方法院函各1件為
    證，並經原法院依職權調閱本院95年度裁全字第8601號、95
    年度執全字第3971號、95年度存字第4472號等案卷宗審核
    結果，而為准予返還擔保金之裁定，核無不合。
三、抗告人提出郵局存證信函，主張伊公司已有對相對人行使權
    利云云。惟查抗告人僅以郵局存證信函請求相對人給付7300
    0元，並非向法院對相對人起訴請求賠償損害，亦非上述法
    條所述「與起訴有同一效力」之行為，按諸首開說明，應認
    抗告人並未於相對人所定20日期間內對相對人行使權利，是
    抗告人以上述郵局存證信函，抗辯稱伊已對相對人行使權利
    云云，即非可採，其抗告為無理由，應予駁回。
四、據上論結，本件抗告為無理由，依民事訴訟法第495條之1第
    1項、第449條第1項、第78條，裁定如主文。
中    華    民    國    98    年    1     月    23    日
                  民事第二庭    審判長法  官  邱森樟
                                      法  官  蔡秉宸
                                      法  官  謝說容
以上正本係照原本作成。
再為抗告應以適用法規顯有錯誤為理由，並經本院之許可，該許
可以原裁定所涉及之法律見解具有原則上之重要性者為限。
                                      書記官  魏維廷
中    華    民    國    98    年    1     月    23    日
                                                      Ｅ


司法院資訊處製作；財團法人民間司法改革基金會備份。
